臺灣臺北地方法院民事裁定  
110年度家聲字第248號
聲  請  人  林文欽  

上列聲請人聲請交付法庭錄音光碟事件，本院裁定如下：
    主  文
聲請駁回。
    理  由
一、按當事人及依法得聲請閱覽卷宗之人，因主張或維護其法律
    上利益，得於開庭翌日起至裁判確定後6 個月內，繳納費用
    聲請法院許可交付法庭錄音或錄影內容；當事人及依法得聲
    請閱覽卷宗之人，因主張或維護其法律上利益，聲請交付法
    庭錄音或錄影內容時，應敘明理由，由法院為許可與否之裁
    定，法院組織法第90-1條第1 項前段、法庭錄音錄影及其利
    用保存辦法第8 條第1 項固有明文。而家事事件為民事特殊
    專業類型案件，涉及當事人間不欲人知之私密事項，為保護
    家庭成員之隱私及名譽、發現真實、尊重家庭制度，以利圓
    融處理相關糾紛，故家事事件法第9條規定，家事事件之處
    理程序，以不公開法庭行之為原則，僅於法律明定之例外情
    況，始由審判長或法官准許旁聽。因此，有關家事事件之法
    庭錄音內容，基於保障當事人及關係人之隱私權，除聲請時
    ，應敘明理由，且其理由以主張或維護其法律上利益有必要
    者（家事事件基於上開特性，應為更嚴格之審查密度），不
    得交付法庭錄音光碟，亦有臺灣高等法院103 年7 月22日院
    欽文仁字第1030004701號函示可參。
二、查聲請人係本院110年度家繼簡字第18號分割遺產事件（下
    稱系爭事件）之被告，其聲請交付系爭事件於民國110年11
    月11日之法庭錄音光碟，固係有權聲請交付法庭錄音光碟之
    人。惟家事事件為不公開審理，在法庭上當事人之主張、陳
    述、抗辯或爭執等言詞，涉及家庭成員之情緒抒發、隱私、
    名譽及家庭生活之保護，並不適合在另案中，又成為對造攻
    擊之處；況且，系爭事件業經相對人當庭撤回在案，為避免
    再起無謂爭執，並保護家庭成員隱私及名譽、尊重家庭制度
    ，以利圓融處理，自難僅依聲請人所請交付之。本院審酌聲
    請人聲請之理由，僅空稱相對人於本院開庭時有諸多自認自
    承之行為，為防相對人日後委請律師再次提告，為求保全證
    據、以備日後得用於訴訟防禦攻擊云云，並未具體敘明相對
    人於系爭事件之庭期間究有何自認之陳述，可見聲請人係以
    請求交付法庭錄音光碟之方式藉以蒐集訴訟資料，核與上開
    法條規定交付法庭錄音光碟之目的已有未合，亦難認其有主
    張或維護其法律上利益之理由，依前開說明，本件聲請交付
    前揭法庭錄音影光碟，於法不合，自難准許，應予駁回。
三、爰裁定如主文。 　
中　　華　　民　　國　　110 　年　　12　　月　　6 　　日
                  家事法庭  法　官  潘英芳
以上正本係照原本作成。
如不服本裁定應於送達後10日內向本院提出抗告狀，並繳納抗告
費新臺幣1,000元。
中　　華　　民　　國　　110 　年　　12　　月　　6 　　日
                            書記官  李一農